【裁判字號】    96,訴,3794
【裁判日期】    970311
【裁判案由】    毒品危害防制條例
【裁判全文】
臺灣高雄地方法院刑事判決              96年度訴字第3794號
公  訴  人  臺灣高雄地方法院檢察署檢察官
被      告  乙○○
                    （另案現於臺灣高雄第二監獄執行中）
指定辯護人  本院公設辯護人 黃文德
上列被告因違反毒品危害防制條例案件，經檢察官提起公訴（96
年度偵字第22389 號）及移送併辦（96年度偵字第27188 號），
本院判決如下：
    主  文
乙○○轉讓第一級毒品，共罪，均累犯，各處有期徒刑壹年貳
月，扣案之行動電話壹支（含門號為0000000000號之SIM 卡壹枚
），沒收之；轉讓毒品所得新臺幣貳仟元，沒收之，如全部或一
部不能沒收時，以其財產抵償之。應執行有期徒刑貳年，扣案之
行動電話壹支（含門號為0000000000號之SIM 卡壹枚），沒收之
；轉讓毒品所得新臺幣貳仟元，沒收之，如全部或一部不能沒收
時，以其財產抵償之。
其餘被訴販賣第一級毒品部分均無罪。
    事  實
一、乙○○前於民國93、94年間，因施用第一級、第二級毒品案
    件，經本院以93年度訴字第2278號、94年度訴字第1818號分
    別判處有期徒刑6 月、8 月、3 月，後二者並經定應執行有
    期徒刑10月確定，上開3 罪接續執行，於95年6 月28日因縮
    短刑期假釋出監，假釋期間付保護管束，於96年1 月1 日假
    釋期滿未經撤銷而視為執行完畢。詎猶不知悔改，明知海洛
    因係經政府公告，列為毒品危害防制條例第2 條第2 項第1
    款之第一級毒品，未經許可不得持有、轉讓。竟基於轉讓第
    一級毒品海洛因之犯意，並以其所使用門號0000000000號之
    行動電話做為聯絡工具，於96年6 、7 月間（起訴書誤載為
    「95年」，應予更正），在高雄市旗津區○○○路540 巷4
    號其住處，分別轉讓價值約新臺幣（下同）500 、1,000 元
    之第一級毒品海洛因與丙○○各2 次、1 次（合計未逾5 公
    克），轉讓所得合計2,000 元。嗣於96年8 月1 日晚上9 時
    10分許，在高雄市旗津區○○○路438 號前，因形跡可疑而
    為警盤查，並扣得其所有供轉讓毒品用、門號為0000000000
    號之行動電話（含SIM 卡1 枚）1 支，經其同意下，至其上
    址住處（起訴書誤載為中洲三路438 號）搜索查緝過程中，
    適丙○○於同日晚上9 時20分許，至乙○○住處時，為警查
    獲，始悉上情。
二、案經內政部警政署保安警察第三總隊第二大隊報請臺灣高雄
    地方法院檢察署檢察官偵查起訴及移送併辦。
    理  由
壹、證據能力部分
一、按被告以外之人於審判外之陳述，雖不符刑事訴訟法第159
    條之1 至第159 條之4 之規定，而經當事人於審判程序同意
    作為證據，法院審酌該言詞陳述或書面陳述作成時之情況，
    認為適當者，亦得為證據，刑事訴訟法第159 條之5 第1 項
    定有明文。本件檢察官、被告及其辯護人於本院審判程序時
    ，除證人丙○○、甲○○於警詢之供述，被告及其辯護人爭
    執為傳聞證據外，就本判決所引用其他審判外之言詞或書面
    陳述，均明示同意有證據能力，本院認該具有傳聞證據性質
    之證據，並非違法取得，以之作為證據係屬適當，認俱得為
    證據。
二、次按被告以外之人於審判外之言詞或書面陳述，除法律有規
    定者外，不得作為證據；被告以外之人於檢察事務官、司法
    警察官或司法警察調查中所為之陳述，與審判中不符時，其
    先前之陳述具有較可信之特別情況，且為證明犯罪事實存否
    所必要者，得為證據，刑事訴訟法第159 條第1 項、第159
    條之2 分別定有明文。是依上開條文規定，被告以外之人於
    檢察事務官、司法警察（官）調查時所為之陳述，屬傳聞證
    據，依同法第159 條規定，本無證據能力，必須「具有較可
    信之特別狀況」及「必要性」二要件，始例外得適用上開第
    159 條之2 規定，認有證據能力，採為證據。而所謂「具有
    較可信之特別情況」係屬於證據能力之要件，法院應就偵查
    或調查筆錄製作之原因、過程及其功能等加以觀察其信用性
    予以判斷；又此之「必要性」要件，必須該陳述之重要待證
    事實部分，與審判中之陳述有所不符，包括審判中改稱忘記
    、不知道等，雖非完全相異，但實質內容已有不符者在內（
    最高法院96年度台上字4304號、96年度台上字第4414號判決
    意旨可資參照）。本件證人丙○○、甲○○係被告是否有販
    賣、轉讓第一級毒品海洛因犯行之重要證人，查(1)證人丙○○於警詢時證稱：查獲當天伊至該處係要向被告購買500 元
    之海洛因，與乙○○交易共3 、4 次，價格約500 或1,000
    元等語，嗣於本院審理時，卻改稱：毒品來源係綽號「阿源
    」之朋友所提供，該名綽號阿源之人，每次500 元，伊沒有
    與在庭被告買過毒品，但有一起向別人買過毒品，當天去找
    被告是要去找工作等語；(2)而證人甲○○於警詢時陳稱：查
    獲當天伊至該處係要向被告購買海洛因，與被告交易共2 、
    3 次，交易金額為500 元，係1 星期前在路上遇到被告，被
    告主動告知其有在賣毒品，叫伊跟他買等語，於本院審理時
    則改稱：伊毒品來源係向草衙街一個綽號叫阿草之人買的，
    每次500 至1000元不等，並沒有向被告買過毒品，查獲當天
    伊係經過被告住處要找人，即被警察抓住，要伊咬出被告，
    事實上當天並沒有向被告買毒品，伊身上也沒有錢等語。則
    顯就本件案情有重要關係之事項為前後不符之陳述。而證人
    丙○○、甲○○於警詢中接受詢問之最後一項問題，均尚回
    答其警詢中之陳述實在等語（見警卷第7 、11頁）；又當時
    證人丙○○、甲○○於95年8 月1 日為警查獲施用毒品後，
    而於同日接受警方之詢間而為陳述，相較其於本院審判時，
    時間已相距約5 月，且係在被告之面前，當庭指述被告是否
    販賣毒品，依此外部情況，顯有受不當外力干擾，內在之壓
    力及事後串謀之可能性，堪認證人丙○○、甲○○於警詢中
    之陳述具有特別可信之情況，益徵其於製作警詢筆錄時，陳
    述被告有販賣毒品之情，要屬較不受不當外力干擾、且係較
    少內在壓力下所為之陳述，足認證人丙○○、甲○○於警詢
    中之陳述具有特別可信之情況；此外，證人丙○○、甲○○
    上開警詢中之陳述，乃證明被告犯罪事實之存否所不可欠缺
    ，是依刑事訴訟法第159 條之2 規定，證人丙○○、甲○○
    於警詢中之陳述，應具有證據能力。
貳、有罪部分
一、訊據被告乙○○對於上揭時、地，交付海洛因毒品予丙○○
    共3次等情，於本院審理時坦承不諱（見本院97年2月26日審
    理筆錄），且查：
(一)、證人丙○○雖於警詢、偵查中證稱：96年6 、7 月間，曾向
    乙○○買毒品3 、4 次，金額500 、1000元不等，錢交給被
    告，以伊0000000000號行動電話打被告0000000000號行動電
    話，約明時間地點及毒品數量等語，復於本院審理時到庭結
    證稱：伊之毒品都是跟綽號「阿源」的朋友拿的。伊與被告
    認識，曾經跟被告一起去向別人買毒品幾次，伊係至被告住
    處找被告拿毒品，告知要500 或1,000 元之毒品，並將錢交
    給被告，由被告打電話聯絡該人，被告再出去拿毒品，有時
    10幾分鐘就拿到毒品，有時會等比較久，伊不知道被告向何
    人拿毒品，也不知道被告交付毒品的重量，只有一點點等語
    ，雖對於其向被告拿毒品之原因，所述略有不同，惟自始均
    明確證述曾向被告拿過毒品等情，核與被告上開供陳大致相
    符，堪信為真實。
(二)、按販賣係被告基於營利之目的（主觀），而販入或賣出毒品
    （客觀），至於實際上是否獲利，並非所問（原營利著手賣
    ，但因故不得不以原價或更低售與他人）；若無營利意思，
    縱以原價讓與他人，僅得以轉讓論處。被告與證人丙○○原
    本即同住於旗津區，2 人認識多年，彼此原有交情，業據被
    告及證人丙○○分別供陳在卷，而毒品交易具有高度風險性
    ，一般均採一手交錢一手交貨之交易模式，且為避免遭警方
    查緝，毒販多半選擇在住家以外之其他處所進行交易。然本
    件依被告之供及證人丙○○之證述，丙○○係以行動電話聯
    絡被告告以所需毒品數量後，至被告住處交付金錢並等候，
    被告再外出向綽號「阿文」或「阿忠」真實姓名不詳之成年
    男子購買毒品，與一般毒品交易之模式已不相同，且每次交
    付毒品之場所均在被告之住所，與一般販毒者均惟恐他人知
    悉其住所之情形亦是有別。此外，依檢察官所提出之積極證
    據，尚不足以認被告上揭交付海洛因毒品予丙○○3 次犯行
    ，有賺取差價或於取得毒品之初即有營利之意圖，是尚難認
    被告係基於營利之意思而轉讓海洛因予丙○○，被告稱並非
    販賣，應為事實。
(三)、次按轉讓行為之交付、收受雙方，係立於對向關係，如行為
    人係一同出資向他人購買毒品，該合資之買方行為人間，並
    不具有對向關係，是買受後分取毒品之行為，要與轉讓有別
    ；又轉讓禁藥，與受託代買禁藥之區別，在於前者有「移轉
    物（禁藥）之所有權」之意思，後者則該物（禁藥）之所有
    權自始歸屬於委託人，受託代買之人僅係替委託人持有，其
    將禁藥交付與委託人，乃係受託代買之當然結果，其間並無
    「移轉所有權」之意思，二者概念，不盡相同（最高法院95
    年度台上字第907 號、94年度台上字第1206號裁判可資參照
    ）。證人丙○○雖陳稱：有與被告一起向他人購買毒品等語
    ，核與被告所辯：係幫丙○○調毒品，要一起施用等情大致
    相符。惟查，證人於本院審理時復明確證稱：都是由被告聯
    絡賣毒之人，伊至被告住處，係由被告聯絡該人並出去拿毒
    品，伊不知該人為何人，也不知道被告去拿毒品時，有無包
    括他自己要買的部分，如果要拿500 元的，被告就會拿500
    元的毒品給伊，已經是包好1 包等語，顯見本件均係由被告
    1 人聯絡並購入毒品，證人丙○○自始未與被告共同前往購
    買毒品，且對於購買毒品之對象亦不知悉，則被告究否係出
    於合資代購毒品之意，即非無疑。參以，丙○○告以被告所
    需毒品之數量後，被告旋即外出拿取毒品並交付相當價值之
    毒品1 包與丙○○，其間亦無任何分取毒品之行為，揆諸前
    開說明，已與所謂合資代購毒品之情形，有所區別。況證人
    丙○○交付毒品價金、收受毒品之對象，均為被告1 人，已
    難認被告向他人購入之毒品，僅係代證人丙○○持有。益徵
    本件被告係基於轉讓海洛因毒品之犯意，而交付毒品與丙○○甚明。此外，並有扣案被告所使用門號0000000000號行動
    電話1 支、該行動電話之雙向通聯紀錄在卷可佐。從而，被
    告前揭轉讓第一級毒品海洛因之自白，堪以採為論罪科刑之
    依據。
(四)、又就轉讓之毒品次數究為3 或4 次？轉讓毒品之數量、價值
    究為500 抑或1,000 元？證人丙○○雖因時隔已久，致不能
    為明確之證述（同上開本院筆錄），但依罪疑唯輕原則，本
    院認定本件被告轉讓毒品與丙○○共3 次。又關於被告轉讓
    毒品所得部分，證人丙○○對於各該次毒品之價值雖已不能
    為明確之陳述，然其已明確證述：每次交付毒品金額約500
    或1000元不等之事實（見警卷第6 頁，偵卷第8 頁）。從而
    ，依罪疑唯輕原則，採取對被告最有利之數額計算，亦即分
    別轉讓價值500 、1000元之毒品各2 次、1 次，轉讓毒品所
    得合計為2,000 元。且衡諸海洛因之市價，被告所轉讓之毒
    品，應尚未逾「轉讓持有毒品加重其刑之數量標準」所規定
    之重量。綜上所述，本案事證明確，被告轉讓毒品海洛因與
    丙○○之犯行，洵堪認定，自應依法論科。
二、按販賣毒品罪，並不以販入之後復行賣出為構成要件，只須
    以營利為目的將毒品購入或將之賣出，有一於此，其犯罪即
    已完成。至意圖販賣而持有毒品罪，則係行為人原無販賣營
    利之意圖，於購入或因其他原因取得毒品後，始另行起意販
    賣營利者而言（最高法院95年度台上字第3574號判決可參）
    。又販賣行為，祗須以營利之意思而販入或賣出，即足構成
    。倘於有償讓與他人之初，係基於營利之意思，並著手實施
    ，而因故無法高於購入原價出售，最後不得不以原價或低於
    原價讓與他人時，仍屬販賣行為。苟始終無營利之意思，縱
    以原價或低於原價有償讓與他人，即難謂為販賣行為，僅得
    以轉讓罪論處（最高法院94年度台上字第5317號判決可資參
    佐）。本件被告確有轉讓毒品之犯行，已如前述，惟依卷內
    證據，尚難認定被告於轉讓毒品之初有何營利之意圖，或有
    何賺取價差之行為，依上開判決所示意旨，實難論以意圖販
    賣而持有毒品罪或販賣毒品罪，而僅得以轉讓毒品罪論處。
三、核被告所為，係犯毒品危害防制條例第8 條第1 項之轉讓第
    一級毒品罪。公訴意旨雖指被告係犯同條例第4 條第1 項之
    販賣第一級毒品罪，惟被告並無賺取差價之事實及營利之意
    圖，已如前述，是公訴人所認事實及其所引用之法條，尚有
    未洽，然因二者基本事實相同，僅係法律評價有異，本院自
    應予審理，並變更起訴法條。被告轉讓海洛因前非法持有之
    低度行為，應為轉讓之高度行為所吸收，不另論罪。被告前
    後3 次轉讓第一級毒品之行為，罪名雖同，然犯意各別，應
    予分論併罰。又被告前於93、94年間，因施用第一級、第二
    級毒品案件，經本院以93年度訴字第2278號、94年度訴字第
    1818號分別判處有期徒刑6 月、8 月、3 月，後二者並經定
    應執行有期徒刑10月確定，上開3 罪接續執行，於95年6 月
    28日因縮短刑期假釋出監，假釋期間付保護管束，於96年1
    月1 日假釋期滿未經撤銷而視為執行完畢等情，有臺灣高等
    法院被告前案紀錄表1 份在卷可按，被告於受徒刑之執行完
    畢後，5 年以內以故意再犯本件有期徒刑以上之罪，均為累
    犯，均應依刑法第47條第1 項之規定，加重其刑至二分之一
    。又臺灣高雄地方法院檢察署96年度偵字第27188 號移送併
    辦部分與本案已起訴部分之人、時、地、事、物均相同，為
    同一案件附此敘明。爰審酌被告曾有違反毒品危害防制條例
    前科，不思悔改，更犯本案轉讓第一級毒品，殘害他人身心
    健康，助長濫用毒品之風氣，嚴重危及社會治安及國人健康
    ，實不可取，惟念其尚能坦承犯行，犯後度態尚可，且轉讓
    毒品之份量不多，又無犯罪所得及實害等一切情狀，分別量
    處如主文所示之刑，並定其應執行刑，以資懲儆。
四、沒收部分：
(一)、扣案門號為0000000000號之行動電話1 支，為被告所有，供
    其轉讓毒品之用，業據被告自承在卷，並有和信電訊股份有
    限公司96 年8月13日傳真函附卷可佐（見偵卷第33、34頁）
    ，又行動電話內含之SIM 卡1 枚，依和信電訊股份有限公司
    與行動電話申辦人所簽之行動電話服務契約第18條之約定，
    該SIM 卡於申辦手續完成同時為申辦人所有，是扣案之行動
    電話與其內含之SIM 卡，均屬被告所有，且供犯轉讓毒品之
    用，應一併依毒品危害防制條例第19條第1 項之規定，宣告
    沒收之。
(二)、本件被告分別轉讓價值約500 或1,000 元毒品與丙○○共3
    次，證人丙○○對於各該次毒品之價值雖已不能為明確之陳
    述，然依罪疑唯輕原則，採取對被告最有利之數額計算，亦
    即分別轉讓價值約500 、1,000 元之毒品各2 次、1 次，已
    如前述。是本件被告轉讓毒品與丙○○之所得共計2,000 元
    ，均為被告所有，應依毒品危害條例第19條第1 項之規定，
    宣告沒收，如全部或一部不能沒收時，以其與蔡科德之財產
    抵償之。
(三)、至於扣案如附表所示之海洛因2 包及注射針筒6 支，係為被
    告所有並供其施用毒品之用，業據被告供述明確，且其施用
    毒品部分，業由臺灣高雄地方法院檢察署檢察官起訴，復經
    本院判處有期徒刑10月確定，有上開臺灣高等法院被告前案
    紀錄表在卷可按。則扣案如附表所示之物，與被告前開犯行
    無涉，爰不為沒收之宣告。
參、無罪部分
一、公訴意旨略以：被告明知海洛因係毒品危害防制條例所明定
    之第一級毒品，不得持有、販賣，竟基於販賣第一級毒品海
    洛因之犯意，於96年7 月間，在上開旗津公園內及該公園之
    公廁內，以每次500 元之價格，販賣第一級毒品海洛予甲○○共2 次，因認被告涉犯毒品危害防制條例第4 條第1 項之
    販賣第一級毒品罪嫌。
二、公訴意旨另以：被告於96年8 月1 日晚上9 時20分許，警方
    於其上址住處查緝過程中，適丙○○、甲○○至被告上址住
    處，欲向其購買海洛因而為警當場查獲，因認被告涉犯毒品
    危害防制條例第4 條第6 項之販賣第一級毒品未遂罪嫌。
三、按犯罪事實應依證據認定之，無證據不得認定犯罪事實；不
    能證明被告犯罪者，應諭知無罪之判決，刑事訴訟法第154
    條第2 項、第301 條第1 項分別定有明文。次按認定不利於
    被告之證據須依積極證據，苟積極證據不足為不利於被告事
    實之認定，即應為有利被告之認定，更不必有何有利之證據
    ；又犯罪事實之認定，應憑證據，如無相當之證據，或證據
    不足以證明，自不得以推測或擬制之方法，以為裁判之基礎
    。再者，依刑事訴訟法第161 條第1 項規定，檢察官對於起
    訴之犯罪事實，仍應負提出證據及說服之實質舉證責任，尚
    其所提出之證據，不足為被告有罪之積極證明，或其指出證
    明之方法，無從說服法院以形成被告有罪之心證，基於無罪
    推定之原則，自應為被告無罪判決之諭知（最高法院30年上
    字第816 號、40年台上字第86號、92年台上字第128 號判例
    可資參照）。
四、公訴人認被告乙○○涉犯毒品危害防制條例第4 條第1 項販
    賣第一級毒品既遂及同條第6 項販賣第一級毒品未遂罪嫌，
    係以被告供述：門號0000000000號行動電話為其所使用之事
    實，證人丙○○、甲○○於警詢之證述，被告上開行動電話
    雙向通聯紀錄門號、扣案之第一級毒品海洛因2 小包、注射
    針筒6 支及行動電話1 支、高雄市立凱旋醫院濫用藥物成品
    檢驗鑑定書為其論罪之依據。訊據被告矢口否認有何上開販
    賣第一級毒品犯行。辯稱：扣案之海洛因係供己施用的，並
    未販賣毒品予甲○○，案發當時丙○○係來找伊一起去工作
    的，因伊當時已有4 、5 個月都沒有零工可打，丙○○說有
    大理石工作可做，就打電話給伊，要帶伊至臺北工作，剛好
    就被警察查獲；甲○○部分，印象中是宋經過伊家門口，被
    警察叫進來等語。
五、經查：
(一)、按施用毒品者所稱其向某人買受毒品之指證，不得作為有罪
    判決之唯一證據，仍須調查其他必要之證據，以察其是否與
    事實相符；蓋毒品買受者之指證，其憑信性於通常一般人已
    有所懷疑，尚難確信其為真實，況依毒品危害防制條例第17
    條之規定，其供出毒品來源因而破獲者，復得減輕其刑，則
    其指證之真實性猶有疑慮，是施用毒品者之指證，其真實性
    有待其他必要證據加以補強。所謂必要之補強證據，固不以
    證明販賣毒品犯罪構成要件之全部事實為必要，但以與施用
    者之指證具有相當之關聯性為前提，其經與施用者之指證綜
    合判斷，已達於通常一般人均不致有所懷疑，而得確信施用
    者之指證為真實者，始得為有罪之認定；又原審判決認被告
    販賣海洛因予甲、乙、丙、丁等人之犯行，無非據彼等於警
    詢、偵查或（及）審判中之供述為其論斷之唯一依據，然各
    該證人於警詢、偵查或（及）審判中之供述，本具有證據之
    同一性，縱屬其個人先後供述一致，應無彼此互相補強之效
    力可言，最高法院95年度台上字第5705號、97年度台上字第
    277 號判決可資參酌。茲就公訴意旨所認被告販賣第一級毒
    品海洛因之對象甲○○、丙○○部分，分述如后。
(二)、甲○○部分：
  1.證人甲○○於警詢、偵查中固均證稱：伊曾向被告購買過海
    洛因2 、3 次，都是在今（96）年7 月間，每次買500 元，
    均係在旗津郵局對面菜市場前的公共電話撥打被告之手機，
    案發當天係要到被告住處，準備向被告買海洛因等語，其雖
    指證於96年7 月間曾向被告購買海洛因2 、3 次，及查獲當
    天至被告住處，係準備向被告購買毒品等情事，然其陳述仍
    須有相當之補強證據，以擔保其真實性，業如前述。
  2.觀諸被告所使用0000000000號行動電話之雙向通聯紀錄顯示
    ，被告所使用之上開門號行動電話自96年7 月1 日至同月31
    日即有高達上千通之通話紀錄，有上開通聯紀錄光碟附卷可
    稽。證人甲○○雖證稱：均係以旗津郵局對面菜市場前之公
    共電話撥打被告手機等語，然綜閱全卷事證，均無從知悉其
    所指之公共電話究指為何？而無從自上開通聯紀錄光碟中查
    知何者係證人甲○○所撥打之電話紀錄，已難證明證人確有
    以公共電話撥打被告行動電話之事實。且依上開通聯紀錄，
    僅列發話方、收話方、日期、時間及基地台位址，並無通話
    內容之記載，自該通聯紀錄亦無從得悉發話方與收話方間聯
    絡之內容，是縱認證人甲○○確有以公共電話撥打被告所使
    用之上開門號行動電話，亦僅足認證人與被告間有以電話通
    聯之事實，惟尚無從證明其2 人間談話之內容即係本件販賣
    毒品之情事。從而，上開被告所使用之行動電話雙向通聯紀
    錄，尚不足為證人甲○○上開證言之補強。更何況證人甲○○於97年1 月22日本院審理中業已更迭前詞，改稱：伊毒品
    係向綽號「阿草」之人購買的，並未曾向被告購買過毒品，
    伊經過被告住處附近，警察就抓伊，要伊咬出被告，說係向
    被告買毒品，要伊好好配合，警察有用補蚊拍打伊，打到伊
    受不了，嘴角都流血，才會說出係向被告買的，事實上沒有
    ，因為伊身上也沒有錢，移送時，檢察官是按照警詢筆錄問
    ，伊就這樣回答，且警察也說，按照筆錄回答就可以交保了
    ，若不照筆錄說，就無法交保，伊才會這樣說，事實上並非
    如此等語。益難認其於警詢、偵查之證述已有充足之補強證
    據擔保其真實性，尚不足以證明被告有販賣海洛因毒品與甲○○之犯行。
(三)、被告於96年8 月1 日晚上9 時20分許，販賣海洛因毒品與丙○○未遂部分：
    證人丙○○歷於警詢、偵查時固均證稱：為警查獲當天，伊
    係至被告住處，準備向被告購買毒品等語，雖明確指證查獲
    當天至被告住處，準備向被告購買毒品之情事，然其陳述仍
    須有相當之補強證據，以擔保其真實性，業如前述。而觀諸
    被告所使用0000000000號行動電話之雙向通聯紀錄顯示，於
    96年7 月31日晚上11時10分48秒至11時11分04秒間，被告上
    開門號行動電話與證人丙○○所使用之0000000000號行動電
    話固有通聯紀錄，然此亦足證被告與證人丙○○於本件查獲
    前一日確有通聯之事實，尚不足遽以認定其2 人通話之內容
    與本件毒品交易事實有關。從而，不能僅因證人丙○○之指
    證及上開雙向通聯紀錄，即遽認被告有販賣海洛因毒品與丙○○未遂之犯行。
(四)、又證人即本件查獲員警鄭振中於本院審理時固證稱：同日查
    獲之丙○○、甲○○，亦係在被告住處樓下所查獲，時間分
    別相距約10幾鐘及1 小時左右，其2 人並以施用毒品罪嫌移
    送等語。惟丙○○、甲○○2 人縱有施用海洛因之行為，然
    其等施用之海洛因是否確為被告所販賣，並無直接關連，亦
    無從據此認定被告有上開販賣海洛因毒品之犯行。
(五)、再參酌本件被告係於96年8 月1 日晚上9 時10分許，在高雄
    市旗津區○○○路540 巷前面即被告住處1 樓外面為警查獲
    後，約分別經過10幾分鐘、1 小時左右，警方始在上開住處
    樓下查獲丙○○、甲○○等情，復據證人鄭振中證述綦詳，
    顯見並非當場查獲被告有上開販賣毒品之犯行，且亦未自被
    告身上及處所查獲任何販毒帳冊、電子秤、分裝工具等相類
    之物以資佐證。而扣案之海洛因並非專為販賣毒品所用，被
    告雖於持有上開毒品狀態下被查獲，但單純持有之狀態，並
    非必可推知持有之原因，依通常生活經驗，可能為單純持有
    或施用之行為，苟無確切事證，甚難僅因被告持有第一級毒
    品海洛因，遽以認定被告有販賣之事實。況被告業自承：扣
    案之海洛因係供己施用等語，又其於查獲當時，經警採尿送
    驗結果，其尿液確呈嗎啡陽性反應，亦有凱旋醫院96年8 月
    13 日 濫用藥物尿液檢驗報告1 紙在卷可稽（見偵卷第22頁
    ），另扣案之注射針筒6 支，亦為日常生活所用抑或施用毒
    品所用之物，從而，亦無據以認定被告有販賣第一級毒品之
    犯行。
六、綜上所述，檢察官所提出之積極證據尚不足以證明被告有販
    賣第一級毒品之犯行，縱令被告所辯無從全然採信，然其間
    有合理懷疑存在，無法達到確信其為真實之程度，當不得遽
    為不利於被告之認定，揆諸前開說明，自應為被告無罪之諭
    知。
據上論斷，應依刑事訴訟法第299條第1項前段、第300條、第301
條第1 項前段，毒品危害防制條例第8 條第1 項、第19條第1項
，刑法第11條、第47條第1 項、第51條第5 款，判決如主文。
本案經檢察官吳美齡到庭執行職務。
中    華    民    國    97    年    3     月    11    日
                  刑事第五庭  審判長法  官  黃建榮
                                    法  官  李嘉益
                                    法  官  李殷君
以上正本證明與原本無異。
如不服本判決應於收受本判決後10日內向本院提出上訴書狀，並
應敘述具體理由，如未敘述上訴理由者，應於上訴期間屆滿後20
日內補提理由書狀於本院（均須按他造當事人之人數附繕本）「
切勿逕送上級法院」。
中    華    民    國    97    年    3     月    12    日
                                    書記官  陳昱良
附錄本案論罪科刑法條全文：
毒品危害防制條例第8條
轉讓第一級毒品者，處1年以上7年以下有期徒刑，得併科新臺幣
1百萬元以下罰金。
轉讓第二級毒品者，處6月以上5年以下有期徒刑，得併科新臺幣
70萬元以下罰金。
轉讓第三級毒品者，處3年以下有期徒刑，得併科新臺幣30萬元
以下罰金。
轉讓第四級毒品者，處1年以下有期徒刑，得併科新臺幣10萬元
以下罰金。
前四項之未遂犯罰之。
轉讓毒品達一定數量者，加重其刑至二分之一，其標準由行政院
定之。
附表：
┌──┬───────┬───────────────┐
│編號│扣押物名稱    │備                     註     │
├──┼───────┼───────────────┤
│ 一 │白色粉末1包   │驗前淨重0.021 公克；驗後檢體用│
│    │（含外包裝1 只│罄；呈海洛因陽性反應（凱旋醫院│
│    │）            │96年8 月27日高市凱醫驗字第4750│
│    │              │號濫用藥物成品檢驗鑑定書）。  │
├──┼───────┼───────────────┤
│ 二 │白色粉末1包   │驗前淨重0.028公克；驗餘淨重   │
│    │（含外包裝1 只│0.011 公克；呈海洛因陽性反應（│
│    │）            │凱旋醫院96年8 月27日高市凱醫驗│
│    │              │號濫用藥物成品檢驗鑑定）      │
├──┼───────┼───────────────┤
│ 三 │注射針筒6支   │                              │
└──┴───────┴───────────────┘


司法院資訊處製作；財團法人民間司法改革基金會備份。
